臺灣臺中地方法院刑事判決　　　　　　　　　　　　九十三年度訴字第三一二五號
　　公　訴　人　臺灣臺中地方法院檢察署檢察官
　　被　　　告　甲○○
右列被告因違反毒品危害防制條例案件，經檢察官提起公訴（九十三年度毒偵字第四
五三０號、第四九五三號）及移
九號），本院合議庭裁定由受命法官獨任進行簡式審判程序，判決如左：
    主  文
甲○○連續施用第一級毒品，累犯，處有期徒刑拾月，扣案之第一級毒品海洛因貳拾
肆包（其中貳拾壹包標示ＨＲ（＋）合計淨重伍點伍陸公克，空包裝重伍點玖貳公克
；餘參包警秤毛重合計壹點玖公克）沒收銷燬之、注射針筒陸支、藥鏟參支、橡膠軟
管參條、研磨機壹台、夾鍊袋壹只、包裝紙袋參只及糖粉貳包（標示ＨＲ（－）合計
淨重參拾壹點玖玖公克，空包裝重壹點捌玖公克）均沒收；又連續施用第二級毒品，
累犯，處有期徒刑陸月，扣案之第二級毒品甲基安非他命壹包（警秤毛重零點貳公克
）沒收銷燬之、玻璃吸食器肆組均沒收。應執行有期徒刑壹年貳月，扣案之第一級毒
品海洛因貳拾肆包（其中貳拾壹包標示ＨＲ（＋）合計淨重伍點伍陸公克，空包裝重
伍點玖貳公克；餘參包警秤毛重合計壹點玖公克）及第二級毒品甲基安非他命壹包（
警秤毛重零點貳公克）均沒收銷燬之、注射針筒陸支、藥鏟參支、橡膠軟管參條、研
磨機壹台、夾鍊袋壹只、包裝紙袋參只、糖粉貳包（標示ＨＲ（－）合計淨重參拾壹
點玖玖公克，空包裝重壹點捌玖公克）及玻璃吸食器肆組均沒收。
    事  實
一、甲○○前於民國八十八年間，因施用毒品案件，經本院以八十八年度毒聲字第六
    三八七號裁定送臺灣臺中看守所附設勒戒所觀察、勒戒後，認無繼續施用毒品之
    傾向，而由臺灣臺中地方法院檢察署檢察官於八十八年十一月二十三日以八十八
    年度毒偵字第一八一０號為不起訴處分確定；復於八十九年間，因施用毒品案件
    ，經本院以八十九年度毒聲字第三六七四號裁定送臺灣臺中看守所附設勒戒所觀
    察、勒戒後，認有繼續施用毒品之傾向，經本院以八十九年度毒聲字第四二一三
    號裁定令入戒治處所施以強制戒治，嗣經本院以八十九年度毒聲字第七一四一號
    裁定停止戒治，所餘戒治期間付保護管束，於九十年七月十三日保護管束期滿執
    行完畢，並經本院於八十九年八月二十四日以八十九年度訴字第一六二五號判決
    應執行有期徒刑十一月確定，嗣於九十一年十月十三日縮短刑期執行完畢。詎仍
    不思戒絕毒品，復基於施用第一級毒品海洛因及第二級毒品甲基安非他命之概括
    犯意，自九十二年一月初起至九十三年十二月二十三日止，連續在其位於臺中縣
    霧峰鄉○○路一七二之三五號住處、臺中縣大里市○○路七三號八樓之二租處等
    處，分別以將第一級毒品海洛因加水稀釋後，用注射針筒注射於手臂血管之方式
    ，及將第二級毒品甲基安非他命以玻璃球加熱燒烤方式，施用第一級毒品海洛因
    及第二級毒品甲基安非他命多次，平均每天各施用二次。嗣先於九十三年十一月
    四日十一時許，在臺中縣大里市○○路與大智路口附近之七—ＥＬＥＶＥＮ便利
    超商前為警查獲，並扣得其所有供分裝、施用海洛因用之夾鍊袋一只、藥鏟一支
    、橡膠軟管一條及注射針筒二支，再由甲○○帶警至臺中縣大里市○○路七三號
    八樓之二處，查扣海洛因二十一包（標示ＨＲ（＋）合計淨重五點五六公克，空
    包裝重五點九二公克）、甲基安非他命一包（警秤毛重０．二公克），與其所有
    供分裝、施用海洛因用之注射針筒三支、藥鏟二支、橡膠軟管二條、研磨機一臺
    、糖粉二包（標示ＨＲ（－）合計淨重三十一點九九公克，空包裝重一點八九公
    克）及供施用甲基安非他命用之玻璃吸食器四組；再於九十三年十一月二十三日
    十二時三十五分許，在臺中縣大里市○○路一二一八號旁停車場處為警查獲，並
    扣得其所有供施用海洛因用之注射針筒一支；又於九十三年十二月二日十七時三
    十分許，在臺中縣大里市○○路三十九號前為警查獲；復於九十三年十二月二十
    三日十六時四十五分，在臺中縣西榮路四十六號前為警查獲，並扣得海洛因三包
    （警秤毛重合計一點九公克）及其所有供分裝海洛因用之包裝紙袋三只。
二、案經臺中縣警察局霧峰分局報請臺灣臺中地方法院檢察署檢察官偵查起訴及移送
    本院併案審理。
    理  由
一、按本件被告甲○○所犯均係死刑、無期徒刑、最輕本刑為三年以上有期徒刑以外
    之罪，其於準備程序中就被訴事實為有罪之陳述，經告知簡式審判程序之旨，並
    聽取公訴人及被告之意見後，本院合議庭認為適宜而裁定由受命法官獨任進行簡
    式審判程序，合先敘明。
二、訊據被告甲○○對於右揭犯罪事實坦承不諱，且被告為警查獲後，先後經警方採
    集尿液送往中山醫學大學附設醫院藥物濫用檢測中心以ＧＣ／ＭＳ方法檢驗結果
    ，均呈第一級毒品海洛因於人體代謝後之嗎啡陽性反應及第二級毒品甲基安非他
    命於人體代謝後之甲基安非他命陽性反應，有臺中縣警察局霧峰分局委託檢驗尿
    液代號與真實姓名對照表及中山醫學大學附設醫院藥物濫用檢測中心出具之尿液
    檢驗報告等件附卷可稽。此外，並有第一級毒品海洛因二十四包（其中二十一包
    標示ＨＲ（＋）合計淨重五點五六公克，空包裝重五點九二公克；餘三包警秤毛
    重合計一點九公克）、第二級毒品甲基安非他命一包（警秤毛重零點二公克）、
    注射針筒六支、藥鏟三支、橡膠軟管三條、研磨機一台、夾鍊袋一只、包裝紙袋
    三只、糖粉二包（標示ＨＲ（－）合計淨重三十一點九九公克，空包裝重一點八
    九公克）及玻璃吸食器四組扣案可資佐證，又其中扣案海洛因毒品二十一包（標
    示ＨＲ（＋）合計淨重五點五六公克，空包裝重五點九二公克），經送法務部調
    查局鑑定結果，確實含有第一級毒品海洛因成分，有該局九十三年十二月八日調
    科壹字第一二００一四八三四號鑑定通知書一紙附卷可憑，堪認被告前開自白為
    真實。又查被告前於八十八年間，因施用毒品案件，經本院以八十八年度毒聲字
    第六三八七號裁定送臺灣臺中看守所附設勒戒所觀察、勒戒後，認無繼續施用毒
    品之傾向，而由臺灣臺中地方法院檢察署檢察官於八十八年十一月二十三日以八
    十八年度毒偵字第一八一０號為不起訴處分確定；復於八十九年間，因施用毒品
    案件，經本院以八十九年度毒聲字第三六七四號裁定送臺灣臺中看守所附設勒戒
    所觀察、勒戒後，認有繼續施用毒品之傾向，經本院以八十九年度毒聲字第四二
    一三號裁定令入戒治處所施以強制戒治，嗣經本院以八十九年度毒聲字第七一四
    一號裁定停止戒治，所餘戒治期間付保護管束，於九十年七月十三日保護管束期
    滿執行完畢，有臺灣高等法院被告全國前案紀錄表、臺灣臺中地方法院檢察署刑
    案資料查註紀錄表及查詢被告在監在押資料等件附卷可稽。是被告於強制戒治執
    行完畢後，五年內再犯本件毒品危害防制條例第十條之罪，事證明確，其犯行洵
    堪認定，應依法論科。
三、按毒品危害防制條例固於九十二年七月九日修正公布，並於九十三年一月九日生
    效，惟本件被告既於毒品危害防制條例修正生效後猶施用第一、二級毒品不輟，
    自應適用修正後毒品危害防制條例相關規定論處，合先敘明。是核被告所為，係
    犯毒品危害防制條例第十條第一項之施用第一級毒品罪及同條例同條第二項之施
    用第二級毒品罪。其持有第一、二級毒品之低度行為復為施用第一、二級毒品之
    高度行為所吸收，均不另論罪。被告先後多次施用第一級及第二級毒品之行為，
    均時間緊接，且所犯各係構成要件相同罪名，顯均係基於概括之犯意反覆為之，
    為連續犯，各應以一罪論，並均加重其刑；公訴人雖僅就被告於九十二年一月間
    某日起至九十三年十一月二十日止連續施用第一級毒品海洛因及第二級毒品甲基
    安非他命之事實起訴，惟被告其餘施用海洛因及甲基安非他命犯行，與起訴成罪
    之施用第一、二級毒品事實，分別有連續犯之裁判上一罪關係，為起訴效力所及
    ，並經檢察官移送併案（即臺灣臺中地方法院檢察署九十三年度毒偵字第五二一
    一號、第五四八九號），本院自得併予審理，附此敘明。又查海洛因與甲基安非
    他命成分不同，施用方式亦異，是被告所犯二罪應屬犯意各別，構成要件有異，
    行為亦殊，應予分論併罰。公訴意旨認被告經警方採集尿液，送往中山醫學大學
    附設醫院藥物濫用檢測中心，以ＧＣ／ＭＳ方法檢驗結果，呈第二級毒品甲基安
    非他命陽性，因認被告係施用第二級毒品安非他命。惟查，施用安非他命者，其
    尿液中之代謝物為安非他命，依現行濫用藥物尿液檢驗作業準則，其濃度大於
    500ng/ml者，判定為安非他命陽性反應。施用甲基安非他命者，其尿液中之代謝
    物為甲基安非他命及安非他命，依現行濫用藥物尿液檢驗作業準則，其甲基安非
    他命濃度大於500ng/ml，且其代謝物安非他命濃度大於200ng/ml者，判定為甲基
    安非他命陽性反應；施用安非他命者，其尿液代謝物應為安非他命陽性反應，不
    會產生有甲基安非他命陽性反應。施用甲基安非他命者，其尿液代謝物會呈甲基
    安非他命及安非他命陽性反應；人體施用甲基安非他命後，在主要代謝物中未改
    變形態之甲基安非他命佔施用劑量達百分之四十三，而安非他命佔百分之五等情
    ，有內政部警政署刑事警察局九十三年四月二十七日（九三）刑鑑字第０９３０
    ０８６２１３號函、行政院衛生署管制藥品管理局九十三年五月六日管檢字第０
    ９３０００３８９６號函、法務部法醫研究所九十三年四月二十八日法醫毒字第
    ０９３０００１３１８號函及法務部調查局九十三年四月二十七日調科壹字第０
    ９３００１５３０７０號函釋意旨可按，本件被告先後採集尿液代謝物甲基安非
    他命濃度為2283、44341、5472、3130ng/ml、安非他命濃度為211、3927、477、
    228ng/ml，顯均係單純施用第二級毒品甲基安非他命，而非施用第二級毒品安非
    他命，是公訴意旨容有誤認，附此說明。又查被告前於八十九年間，因施用毒品
    案件，經本院於八十九年八月二十四日以八十九年度訴字第一六二五號判決應執
    行有期徒刑十一月確定，嗣於九十一年十月十三日縮短刑期執行完畢，有被告之
    刑案資料查註紀錄表及臺灣高等法院被告全國前案紀錄表各一份附卷可考，其受
    有期徒刑執行完畢後，於五年內再犯本件有期徒刑以上之二罪，均為累犯，各應
    遞加重其刑。爰審酌被告前有施用毒品前科紀錄，仍不知悔改警惕，猶施用毒品
    不輟，無視於毒品對於自身健康之戕害及國家對於杜絕毒品犯罪之禁令，暨其智
    識、素行、犯罪之目的、動機、手段、施用時間久暫與次數，惟念及施用毒品係
    自戕且容易成癮之行為，從另一角度觀察，應視同病人看待，及被告犯後坦承犯
    行，態度尚可等一切情狀，分別量處如主文所示之刑，並定其應執行之刑。扣案
    之第一級毒品海洛因二十四包（其中二十一包標示ＨＲ（＋）合計淨重五點五六
    公克，空包裝重五點九二公克；餘三包警秤毛重合計一點九公克）及第二級毒品
    甲基安非他命一包（警秤毛重零點二公克），分係查獲之第一、二級毒品，均應
    依毒品危害防制條例第十八條第一項前段之規定，宣告沒收銷燬之；另扣案之藥
    鏟三支、橡膠軟管三條、研磨機一台、夾鍊袋一只、包裝紙袋三只、注射針筒六
    支及糖粉二包（標示ＨＲ（－）合計淨重三十一點九九公克，空包裝重一點八九
    公克），均係被告所有供施用第一級毒品海洛因或分裝、盛裝其施用第一級毒品
    海洛因所用之物，扣案之玻璃吸食器四組，係被告所有供施用第二級毒品甲基安
    非他命所用之物，業據被告供承在卷，雖毒品危害防制條例第十八條第一項及同
    條例施行細則第十一條之一，就施用毒品之器具，規定由查獲機關予以沒入銷燬
    之，然扣案物品既尚未經查獲機關沒入銷燬，且為被告所有供前開犯罪所用之物
    ，本院自應依刑法第三十八條第一項第二款規定宣告沒收。
據上論斷，應依刑事訴訟法第二百七十三條之一第一項、第二百九十九條第一項前段
，毒品危害防制條例第十條第一項、第二項、第十八條第一項前段，刑法第十一條、
第五十六條、第四十七條、第五十一條第五款、第三十八條第一項第二款，判決如主
文。
本案經檢察官葉芳如到庭執行職務
中      華      民      國    九十四    年      二      月      四      日
                                     臺灣臺中地方法院刑事第八庭
                                          法  官   吳  崇  道
右正本證明與原本無異。
如不服本判決，應於判決送達後十日內向本院提出上訴狀，上訴於臺灣高等法院臺中
分院( 須附繕本 )。
                                          書記官
中      華      民      國    九十四    年      二      月      四      日
附錄本案論罪科刑法條
毒品危害防制條例第十條
施用第一級毒品者，處六月以上五年以下有期徒刑。
施用第二級毒品者，處三年以下有期徒刑。
